---
title: "Matériel pédagogique"
output: rmarkdown::html_vignette
toc:
  depth: 2
vignette: >
  %\VignetteEngine{knitr::rmarkdown}
  %\VignetteEncoding{UTF-8}
  %\VignetteIndexEntry{Matériel pédagogique}
---


Le contenu du cours est divisé en chapitres: des notes de cours, du code, des questions à choix multiples et des exercices sont disponibles pour chaque sujet.

- [Bases de l'inférence statistique](https://lbelzile.github.io/math60604/intro.html)
- [Régression linéaire (partiel)](https://lbelzile.github.io/math60604/regression-lineaire.html)
- [Régression linéaire (anglais)](https://lbelzile.github.io/math60604a/linear-regression.html)
- [Modèles linéaires généralisés (anglais)](https://lbelzile.github.io/math60604a/generalized-linear-models.html)
- [Données corrélées et longitudinales (anglais)](https://lbelzile.github.io/math60604a/correlated-longitudinal-data.html)
- [Modèles linéaires mixtes (anglais)](https://lbelzile.github.io/math60604a/linear-mixed-models.html)
- [Analyse de survie (anglais)](https://lbelzile.github.io/math60604a/survival.html)
- [Vraisemblance (anglais)](https://lbelzile.github.io/math60604a/likelihood.html)

<!-- - [Modèles linéaires généralisés](https://lbelzile.github.io/math60604/modeles-lineaires-generalises.html) -->
<!-- - [Données corrélées et longitudinales](https://lbelzile.github.io/math60604/donnees-correlees-longitudinales.html) -->
<!-- - [Modèles linéaires mixtes](https://lbelzile.github.io/math60604/modeles-lineaires-mixtes.html) -->
<!-- - [Analyse de survie](https://lbelzile.github.io/math60604/survie.html) -->
<!-- - [Vraisemblance](https://lbelzile.github.io/math60604/vraisemblance.html) -->

---

## Devoirs

- Devoir 1, à remettre au plus tard le 19 octobre: [énoncé](https://raw.githubusercontent.com/lbelzile/modstat/master/devoirs/MATH60604-Devoir1.pdf), [données `diamants`](https://raw.githubusercontent.com/lbelzile/modstat/master/datasets/diamants.sas7bdat), [code `puissance.sas`](https://raw.githubusercontent.com/lbelzile/modstat/master/devoirs/puissance.sas)
- [Devoir 2](https://raw.githubusercontent.com/lbelzile/modstat/master/devoirs/MATH60604-Devoir2.pdf), à remettre au plus tard le 20 novembre
- [Devoir 3](https://raw.githubusercontent.com/lbelzile/modstat/master/devoirs/MATH60604-Devoir3.pdf), à remettre au plus tard le 7 décembre
- [Projet](https://raw.githubusercontent.com/lbelzile/modstat/master/devoirs/MATH60604_projet.pdf), à remettre au plus tard le 16 décembre

---

## Exercices

```{r, echo=FALSE, eval=TRUE, message=FALSE}
source("get_exercise_data.R")
knitr::kable(exdat, row.names = TRUE, align = "lcccc")
```

## Données

Si vous accédez à **SAS** onDemand, vous pouvez charger les données à l'aide de 
```{sas loadintro, eval = FALSE}
LIBNAME modstat "~/my_shared_file_links/u41148888/modstat" access=readonly;
```

Les jeux de données (en format `.sas7bdat`) sont disponibles pour [téléchargement en cliquant sur ce lien](https://raw.githubusercontent.com/lbelzile/modstat/master/datasets/MATH60604_SAS_donnees.zip).

Vous pouvez également accéder aux bases de données dans **R** en installant le paquetage **R** `hecmodstat`

Vous pouvez installer le paquetage à partir de Github à l'aide des commandes suivantes en roulant les commandes suivantes dans **R** (décommentez la première ligne pour installer les bibliothèques `learnr` et `remotes`):
```{r, eval = FALSE}
#install.packages(c("learnr","remotes"))
remotes::install_github("lbelzile/hecmodstat")
```

*Note*: plusieurs bases de données ne sont pas documentées et les tutoriels ne sont pas encore complétés. Je vous invite à réinstaller périodiquement le paquetage pour bénéficier des dernières fonctionnalités.

## Quiz

Pour ouvrir un quiz dans votre navigateur, tapez un des commandes suivantes dans une console **R** pour ouvrir le quiz dans un navigateur web.
```{r eval = FALSE}
learnr::run_tutorial("intro", package = "hecmodstat")
learnr::run_tutorial("vraisemblance", package = "hecmodstat")
```


---

## Vidéos et diapositives

Cette section contient des liens vers les vidéos ainsi que le code et les diapositives utilisés dans ces dernières.

```{r, echo=FALSE, eval=TRUE, message=FALSE}
source("get_slide_data.R")

knitr::kable(sldat, align = "llccccc")
```

