---
title: "Matériel pédagogique"
output: rmarkdown::html_vignette
toc:
  depth: 2
vignette: >
  %\VignetteEngine{knitr::rmarkdown}
  %\VignetteEncoding{UTF-8}
  %\VignetteIndexEntry{Matériel pédagogique}
---


Le contenu du cours est divisé en chapitres: des notes de cours, du code, des questions à choix multiples et des exercices sont disponibles pour chaque sujet.

- [Bases de l'inférence statistique](https://lbelzile.github.io/math60604/intro.html)
- [Régression linéaire](https://lbelzile.github.io/math60604/regression-lineaire.html)
- [Modèles linéaires généralisés](https://lbelzile.github.io/math60604/modeles-lineaires-generalises.html)
- [Données corrélées et longitudinales](https://lbelzile.github.io/math60604/donnees-correlees-longitudinales.html)
- [Modèles linéaires mixtes](https://lbelzile.github.io/math60604/modeles-lineaires-mixtes.html)
- [Analyse de survie](https://lbelzile.github.io/math60604/survie.html)
- [Vraisemblance](https://lbelzile.github.io/math60604/vraisemblance.html)

---



## Vidéos et diapositives

Cette section contient des liens vers les vidéos ainsi que le code et les diapositives utilisés dans ces dernières.

```{r, echo=FALSE, eval=TRUE, message=FALSE}
source("get_slide_data.R")

knitr::kable(sldat)
```


## Exercices

```{r, echo=FALSE, eval=TRUE, message=FALSE}
source("get_exercise_data.R")
knitr::kable(exdat, row.names = FALSE)
```
