---
title: "Plan détaillé des séances"
output: rmarkdown::html_vignette
toc:
  depth: 2
vignette: >
  %\VignetteEngine{knitr::rmarkdown}
  %\VignetteEncoding{UTF-8}
  %\VignetteIndexEntry{Plan détaillé des séances}
---

```{r, echo = FALSE,eval = TRUE}
source("get_slide_data.R")
```

**Note**: Vous êtes responsables uniquement pour le contenu des vidéos et des diapositives, sauf indication contraire. J'indique néanmoins à titre indicatif les sections des notes de cours qui correspondent à la matière.

---

## Séance 13

### Avant le cours:

```{r, echo = FALSE}
knitr::kable(sldat[which(sldat$S %in% c("7a","7b","7c","7d","7e")),-3], align = "llccccc", row.names = FALSE)
```

## En classe:

- Exercice 7.1

---

## Séance 12

### Avant le cours:

```{r, echo = FALSE}
knitr::kable(sldat[which(sldat$S %in% c("6e","6f")),-3], align = "llccccc", row.names = FALSE)
```

## En classe:

- Révision
  - prédictions marginales et conditionnelles
  - effets aléatoires emboîtés
  - [mise en commun partielle (article de blogue)](https://www.tjmahr.com/plotting-partial-pooling-in-mixed-effects-models/)
- Analyse de courbes de croissance (`poussin`): [code SAS](https://raw.githubusercontent.com/lbelzile/modstat/master/code/60604_pente_aleatoire.sas) et [code R ](https://raw.githubusercontent.com/lbelzile/modstat/master/code/60604_pente_aleatoire.R)
- Atelier: [modèles avec effets aléatoires](https://raw.githubusercontent.com/lbelzile/modstat/master/atelier/60604_pente_aleatoire.txt)

---

## Séance 11

### Avant le cours:

```{r, echo = FALSE}
knitr::kable(sldat[which(sldat$S %in% c("6b","6c","6d")),-3], align = "llccccc", row.names = FALSE)
```

### Pendant le cours:

- Récapitulatif théorique 
  - équation du modèle
  - effets fixes versus aléatoires
  - REML
  - moyenne conditionnelle versus marginale
- [Démontration de la procédure `mixed` (données `masseporc`)](https://raw.githubusercontent.com/lbelzile/modstat/master/code/60604_ordonnee_origine_aleatoire.sas)
- [Atelier: décompte de glycoprotéines CD4](https://raw.githubusercontent.com/lbelzile/modstat/master/atelier/MATH60604A-atelier_cd4.pdf)

---

## Séance 10

### Avant le cours:

```{r, echo = FALSE}
knitr::kable(sldat[which(sldat$S %in% c("5g","5h","6a")),-3], align = "llccccc", row.names = FALSE)
```

- [Quiz](https://www.wooclap.com/MODSTAT10)
- [Graphique des dépendances](https://raw.githubusercontent.com/lbelzile/statmod/master/misc/DAG.png) entre les [différents modèles de covariance](https://raw.githubusercontent.com/lbelzile/statmod/master/misc/SAS_PROC_mixed_covmodels.pdf)
- [Modèle AR(1) avec pas de temps irréguliers](https://raw.githubusercontent.com/lbelzile/modstat/master/code/60604_longitudinal.sas)
- [Atelier: tester les restrictions](https://raw.githubusercontent.com/lbelzile/modstat/master/atelier/60604_tests_longitudinal.txt)
- [ANOVA avec variances inégales](https://raw.githubusercontent.com/lbelzile/modstat/master/code/60604_ANOVA_variances.sas)


---

## Séance 9

### Avant le cours:

```{r, echo = FALSE}
knitr::kable(sldat[which(sldat$S %in% c("5b","5c","5d","5e","5f")),-3], align = "llccccc", row.names = FALSE)
```

- Discussion des caractéristiques des données longitudinales: [exemple de code de Rick Wicklin](https://raw.githubusercontent.com/lbelzile/modstat/master/code/60604_longitudinal.sas)
- [Atelier: données longitudinales](https://raw.githubusercontent.com/lbelzile/modstat/master/atelier/60604_longitudinal.txt) avec [description des jeux de données (en anglais)](https://raw.githubusercontent.com/lbelzile/statmod/master/workshop/longitudinal_dataset_description.txt)
- [Transformer des données de format court à long](https://raw.githubusercontent.com/lbelzile/modstat/master/code/60604_transpose.sas)



---

## Séance 8

### Avant le cours:

```{r, echo = FALSE}
knitr::kable(sldat[which(sldat$S %in% c("4g","4h","5a")),-3], align = "llccccc", row.names = FALSE)
```


## En classe:

- [Tableaux de contingence](https://raw.githubusercontent.com/lbelzile/modstat/master/code/60604_tableauxcontingence.sas)
- [Paradoxe de Simpson](https://raw.githubusercontent.com/lbelzile/modstat/master/code/60604_Simpson.sas)
- Exercices 4.3 et 4.4 (décalage et surdispersion)

---

## Séance 7

## Avant le cours:

```{r, echo = FALSE}
knitr::kable(sldat[which(sldat$S %in% c("4d","4e","4f")),-3], align = "llccccc", row.names = FALSE)
```
- Notes de cours: section 4.3 (sauf 4.3.3)

## En classe:

- [Régression logistique](https://raw.githubusercontent.com/lbelzile/modstat/master/code/60604_logistique.sas)
- [Régression de Poisson et lien avec la loi binomiale](https://raw.githubusercontent.com/lbelzile/modstat/master/code/60604_Poisson.sas)

---

## Séance 6

### Avant le cours:

```{r, echo = FALSE}
knitr::kable(sldat[which(sldat$S %in% c("4a","4b","4c")),-3], align = "llccccc", row.names = FALSE)
```
- Notes de cours: sections 2.10 et 4.1-4.2

## En classe

- [Transformations Box-Cox](https://raw.githubusercontent.com/lbelzile/modstat/master/code/60604_BoxCox.sas)
- Sondage de mi-session

---

## Séance 5

### Avant le cours:

```{r, echo = FALSE}
knitr::kable(sldat[which(sldat$S %in% c("2h","2i")),], align = "llccccc", row.names = FALSE)
```
- [Notes de cours](https://lbelzile.github.io/math60604a/linear-regression.html): chapitre 2 (sections [8](https://lbelzile.github.io/math60604a/linear-regression.html#collinearity)-[9](https://lbelzile.github.io/math60604a/linear-regression.html#graphical-analysis-of-residuals))

### En classe:

- [Illustrations de la colinéarité](https://raw.githubusercontent.com/lbelzile/modstat/master/code/60604_colinearite.sas)
- Diagnostics graphiques des résidus pour les données `college`
- [Atelier sur les diagnostics graphiques](https://lbelzile.github.io/MATH60604-diapos/diagnosticsgraphiques.html)

## Après le cours:

- Compléter la série d'Exercice 2
- Devoir 1

---

## Séance 4


### Avant le cours:

```{r, echo = FALSE}
knitr::kable(sldat[which(sldat$S %in% c("2e","2f","2g")),-3], align = "llccccc", row.names = FALSE)
```
- Notes de cours: chapitre 2 (sections 5-7)

### En classe:

- [Tests pour interactions](https://raw.githubusercontent.com/lbelzile/modstat/master/code/60604_interactions.sas)
- Atelier sur les interactions (Exercice 2.8)

## Après le cours:

- Exercices 2.5-2.7

---

## Séance 3

### Avant le cours:

```{r, echo = FALSE}
knitr::kable(sldat[which(sldat$S %in% c("2d","3")),-3], align = "llccccc", row.names = FALSE)
```

- [Notes de cours (anglais)](https://lbelzile.github.io/math60604a): chapitre 3, chapitre 2 (section 4)

### En classe:

- [Démo **R**: distribution d'échantillonage des MCO, vraisemblance profilé pour un coefficient $\beta$](https://raw.githubusercontent.com/lbelzile/modstat/master/code/60604_vraisemblance_profile_beta.R)
- [Interprétation des tests d'une sortie **SAS** pour les données `assurance`](https://raw.githubusercontent.com/lbelzile/modstat/master/code/60604_interpretation_tests.sas)
- [**Understanding Maximum Likelihood** by Kristoffer Magnusson](https://rpsychologist.com/d3/likelihood/)

## Après le cours

- Série d'exercices 3
- [Tests à l'aide de modèles linéaires](https://lindeloev.github.io/tests-as-linear/)

---

## Séance 2

### Avant le cours: 

La capsule 2c est optionnelle

```{r, echo = FALSE}
knitr::kable(sldat[which(sldat$S %in% c("2a","2b","2c")),], align = "llccccc", row.names = FALSE)
```

- Notes de cours: chapitre 2, sections 2.1 à 2.3

### En classe:

- Interprétation des coefficients (données `intention`)
- Retour sur les données `assurance`
- [Diagrammes de régression partielle](https://raw.githubusercontent.com/lbelzile/modstat/master/code/60604_diagramme_regression_partielle.sas)

### Après le cours: 

- Exercices 2.1-2.4
- [xkcd: Curve-fitting](https://xkcd.com/2048/)

---

## Séance 1

### Avant le cours: 

```{r, echo = FALSE}
knitr::kable(sldat[which(sldat$S %in% c("0","1a","1b","1c")),], align = "llccccc", row.names = FALSE)
```

- Notes de cours: chapitre 1 et annexe A
- Créez un compte pour **SAS** onDemand 
- Complétez l'[Introduction à **SAS**](https://lbelzile.github.io/modstat/articles/introSAS.html)

### En classe:

- Présentation et pratique des outils pédagogique (Zoom / Etherpad / Wooclap / SAS onDemand)
- [Atelier de visualisation (groupe)](https://github.com/lbelzile/modstat/raw/master/atelier/graphiques/graphics.zip)

### Après le cours

- Quiz 1 (`intro`)
- Exercice 1.4 (a) et (b) avec **SAS**. *Note: cette série d'exercices est probablement difficile à l'heure actuelle, mais vous devriez être en mesure de la compléter dans quelques Séances.*


### Lectures additionnelles:

- [Chapitre 1 de *Data Visualization: A practical introduction* par Kieran Healy](https://socviz.co/lookatdata.html#lookatdata)
- [Tests de permutation](https://www.jwilber.me/permutationtest/)
- [DataViz Cheatsheet](https://policyviz.com/2018/08/07/dataviz-cheatsheet/)
- [Chapitre 7 de _**R** for Data Science_ par Garrett Grolemund et Hadley Wickham](https://r4ds.had.co.nz/)

### Autres références:

- [Chapitre 3 de _**R** for Data Science_ par Garrett Grolemund et Hadley Wickham](https://r4ds.had.co.nz/)
- [*Fundamentals of Data Visualization* par Claus O. Wilke](https://clauswilke.com/dataviz/)
- [Do's and don'ts of making effective graphics](https://stat545.com/effective-graphs.html)
- [Financial Times Visual Vocabulary](	https://github.com/ft-interactive/chart-doctor/tree/master/visual-vocabulary)
- [BBC R Cookbook (optionnel)](https://bbc.github.io/rcookbook/)
