---
title: "Contenu"
---



Le contenu du cours est divisé en chapitres: des notes de cours, du code, des questions à choix multiples et des exercices sont disponibles pour chaque sujet.

## Notes de cours


- [Bases de l'inférence statistique](https://lbelzile.github.io/math60604/intro.html)
- [Régression linéaire (incomplet)](https://lbelzile.github.io/math60604/regression-lineaire.html)
- [Régression linéaire (anglais)](https://lbelzile.github.io/math60604a/linear-regression.html)
- [Vraisemblance (anglais)](https://lbelzile.github.io/math60604a/likelihood.html)
- [Modèles linéaires généralisés (anglais)](https://lbelzile.github.io/math60604a/generalized-linear-models.html)
- [Données corrélées et longitudinales (incomplet)](https://lbelzile.github.io/math60604/donnees-correlees-longitudinales.html)
- [Modèles linéaires mixtes (incomplet)](https://lbelzile.github.io/math60604/modeles-lineaires-mixtes.html)
<!-- - [Analyse de survie (anglais)](https://lbelzile.github.io/math60604a/survival.html) -->



## Vidéos et diapositives

Cette section contient des liens vers les vidéos ainsi que le code et les diapositives utilisés dans ces dernières.


```{r, echo=FALSE, eval=TRUE, message=FALSE}
source("../files/get_slide_data.R")
knitr::kable(sldat, align = "llccccc")
```

## Données

Si vous accédez à **SAS** onDemand, vous pouvez accéder aux données à l'aide des instructions suivantes: 
```{sas loadintro, eval = FALSE}
OPTIONS LOCALE=fr_CA DFLANG=LOCALE;
LIBNAME modstat "~/my_shared_file_links/u41148888/modstat" access=readonly;
```

Les jeux de données (en format `.sas7bdat`) sont disponibles pour [téléchargement en cliquant sur ce lien](https://raw.githubusercontent.com/lbelzile/modstat/main/files/datasets/MATH60604_SAS_donnees.zip).

Vous pouvez également accéder aux bases de données dans **R** en installant le paquet **R** `hecmodstat`

Vous pouvez installer le paquet à partir de Github à l'aide des commandes suivantes en roulant les commandes suivantes dans **R** (décommentez la première ligne pour installer les bibliothèques `learnr` et `remotes`):
```{r, eval = FALSE}
#install.packages(c("learnr","remotes"))
remotes::install_github("lbelzile/hecmodstat")
```

*Note*: plusieurs bases de données ne sont pas documentées et les tutoriels ne sont pas encore complétés.

## Quiz

Pour ouvrir un quiz dans votre navigateur, tapez un des commandes suivantes dans une console **R** pour ouvrir le quiz dans un navigateur web.
```{r eval = FALSE}
learnr::run_tutorial("intro", package = "hecmodstat")
learnr::run_tutorial("vraisemblance", package = "hecmodstat")
learnr::run_tutorial("survie", package = "hecmodstat")
```

